【裁判字號】    98,上易,134
【裁判日期】    980121
【裁判案由】    竊盜
【裁判全文】
臺灣高等法院臺中分院刑事判決         98年度上易字第134號
上  訴  人
即  被  告  甲○○
上列上訴人因竊盜案件，不服臺灣臺中地方法院97年度易字第39
08 號中華民國97年11月20日第一審判決（起訴案號：臺灣臺中
地方法院檢察署97年度偵字第9934號），提起上訴，本院判決如
下：
    主  文
上訴駁回。
    理  由
一、按依刑事訴訟法第350條、第361條、第362條、第367條規定
    ，不服地方法院之第一審判決而上訴者，須提出上訴書狀，
    並應敘述具體理由，為上訴必備之程式；其所提出之書狀未
    敘述上訴理由，或僅曾以言詞陳述上訴理由者，均應於上訴
    期間屆滿後20日內補提理由書於第一審法院。第一審法院經
    形式審查，認逾期未補提上訴理由者，應定期間先命補正；
    逾期未補正者，為上訴不合法律上之程式，應以裁定駁回。
    倘已提出上訴理由，但所提非屬具體理由者，則由第二審法
    院以上訴不合法律上之程式，判決駁回。而所謂具體理由，
    必係依據卷內既有訴訟資料或提出新事證，指摘或表明第一
    審判決有何採證認事、用法或量刑等足以影響判決本旨之不
    當或違法，而構成應予撤銷之具體事由，始克當之（例如：
    依憑證據法則具體指出所採證據何以不具證據能力，或依憑
    卷證資料，明確指出所為證據證明力之判斷如何違背經驗、
    論理法則）；倘僅泛言原判決認定事實錯誤、違背法令、量
    刑失之過重或輕縱，而未依上揭意旨指出具體事由，或形式
    上雖已指出具體事由，然該事由縱使屬實，亦不足以認為原
    判決有何不當或違法者（例如：對不具有調查必要性之證據
    ，法院未依聲請調查亦未說明理由，或援用證據不當，但除
    去該證據仍應為同一事實之認定），皆難謂係具體理由，俾
    與第二審上訴制度旨在請求第二審法院撤銷、變更第一審不
    當或違法之判決，以實現個案救濟之立法目的相契合，並節
    制濫行上訴（最高法院民國《下同》97年台上字第892號判
    決參照）。
二、本件原審判決認上訴人即被告甲○○（下稱被告）犯共同竊
    盜罪，累犯，量處有期徒刑捌月，被告不服於97年12月8日
    提起上訴。然被告所提起之第二審上訴，形式上雖提出書狀
    敘述上訴理由，略以：原判決就被告本件竊盜犯行，係利用
    不知情且無犯罪故意之張益瑞將上揭營業用大貨車拖吊駛離
    現場而竊取得手，應為間接正犯，原判決有明顯疏忽情形而
    量處被告過重之刑；又依刑法第57條、第59條明示法官科刑
    考量之準據，且按被告係重大傷病患者，出此下策實情非得
    已，其行為雖屬可議，其情卻顯可憫恕，原判決未予斟酌考
    量，實有量刑過重之違誤云云。惟按，「量刑輕重，係屬事
    實審法院得依職權自由裁量之事項，苟已斟酌刑法第57 條
    各款所列情狀而未逾越法定刑度，不得遽指為違法」；「刑
    法第59條所定減輕其刑，以宣告法定最低度之刑猶嫌過重者
    ，始有其適用」；「原判決於量刑時，已就上訴人之犯罪情
    節及上訴人犯罪後之態度，已與被害人家屬成立和解，賠償
    損害等一切情狀，予以綜合考量，並依累犯及自首之規定加
    減其刑後，在法定刑內科處其刑。上訴意旨既未指摘原判決
    科刑有何違背法令，單純就科刑輕重為爭執，並請求依刑法
    第59條酌減其刑，自非適法」 (最高法院76台上6696號、74
    年台上字第5236號、61年台上1781號判例要旨參照)。又「
    在同一犯罪事實與情節，如別無其他加重或減輕之原因，下
    級審量定之刑，亦無過重或失輕之不當情形，則上級審法院
    對下級審法院之職權行使，原則上應予尊重」、85年度臺上
    字第2446號裁判要旨參照）。本件被告甲○○除就本件共同
    竊盜犯行外，前於民國95年間，曾因違反毒品危害防制條例
    與竊盜案件，經台灣台中地方法院先後以95年度訴字第789
    號、95年度沙簡字第113號分別判處有期徒刑7月、10月及3
    月，並裁定定應執行刑為有期徒刑1年6月確定，其入監執行
    後，適遇中華民國96年罪犯減刑條例之實施，被告所受前揭
    有期徒刑之宣告乃經均減刑，並定應執行刑為有期徒刑9確
    定，甫在96年7月16日因縮刑期滿執行完畢；竟猶未知悔改
    ，其於5年以內故意再犯本件有期徒刑以上之罪，為累犯，
    應依刑法第47條第1項規定加重其刑，且原審審酌被告前有
    不法犯罪之前科紀錄，素行欠佳，其囿於貪念而竊取財物，
    既侵害他人之財產權益，且缺乏對他人財產權應予尊重，不
    得恣意加以侵害等觀念，兼衡酌被告所竊取之前揭營業用大
    貨車之價值甚鉅之犯罪所致具體損害，其朋分之不法利得有
    二萬元，卻迄未能與被害人乙○○達成和解，以金錢稍事彌
    補被害人所受損失等情，是其尚無宣告法定最低度之刑猶嫌
    過重之犯罪情狀顯可憫恕之情形可言；但被告犯罪後尚知坦
    認犯罪，態度堪稱良好等一切情狀綜合考量，予以量處有期
    徒刑捌月。揆諸上開裁判要旨，堪認被告前揭上訴意旨，俱
    非具體上訴理由，是被告所提自非屬得上訴第二審之具體理
    由，被告之第二審上訴為不合法律上程式，應予駁回，並不
    經言詞辯論為之。
據上論斷，應依刑事訴訟第367條前段、第372條，判決如主文。
中    華    民    國    98    年   1    月     21     日
            刑事第七庭    審判長法  官  林  榮  龍
                                法  官  江  錫  麟
                                法  官  鄭  永  玉
以上正本證明與原本無異。
不得上訴。
                                書記官  王  麗  英
中    華    民    國    98    年   1    月     21     日


司法院資訊處製作；財團法人民間司法改革基金會備份。
